臺灣臺中地方法院刑事裁定
110年度聲字第3284號
聲  請  人  臺灣臺中地方檢察署檢察官
受  刑  人  林意翔



上列聲請人因受刑人數罪併罰有二裁判以上，聲請定其應執行之
刑（110年度執聲字第2188號），本院裁定如下：
    主    文
林意翔犯如附表所示各罪所處之刑，應執行有期徒刑壹年拾月。
    理    由
一、聲請意旨略以：受刑人林意翔犯如附表所示之罪，先後判決
    確定如附表，爰依刑事訴訟法第477條第1項、刑法第53條及
    第51條第5款規定，聲請定應執行之刑等語。
二、裁判確定前犯數罪者，併合處罰之。但有下列情形之一者，
    不在此限：一、得易科罰金之罪與不得易科罰金之罪。二、
    得易科罰金之罪與不得易服社會勞動之罪。三、得易服社會
    勞動之罪與不得易科罰金之罪。四、得易服社會勞動之罪與
    不得易服社會勞動之罪。前項但書情形，受刑人請求檢察官
    聲請定應執行刑者，依第51條規定定之，刑法第50條定有明
    文。又數罪併罰而分別宣告其罪之刑，宣告多數有期徒刑者
    ，於各刑中之最長期以上，各刑合併之刑期以下，定其應執
    行之刑期，但不得逾30年，刑法第51條第5 款亦有明文。
三、查受刑人林意翔分別於：㈠民國108年12月28日，犯搶奪罪，
    經本院以109年度訴字第360號判決判處有期徒刑6月，如易
    科罰金，以新臺幣1仟元折算1日，緩刑3年確定，嗣緩刑經
    本院以110年度撤緩字第68號裁定撤銷確定（如附表編號1所
    示）；㈡又於109年2月11日，犯肇事逃逸罪，經本院以109年
    度交訴字第250號判決判處有期徒刑1年3月確定（如附表編
    號2所示）；㈢另曾於102年12月30日，犯竊盜罪，經本院以1
    09年度易字第2777號判決判處有期徒刑3月確定，如易科罰
    金，以新臺幣1仟元折算1日確定（如附表編號3 所示）等情
    ，有上開判決書、裁定、臺灣高等法院被告前案紀錄表各1 
    份在卷可稽。而本件受刑人所犯如附表編號1、3所示得易科
    罰金及易服社會勞動之罪，與附表編號2所示不得易科罰金
    及不易服社會勞動之罪，核屬刑法第50條第1項但書第1款所
    示不得併合處罰之情形，然因受刑人就如附表所示各罪已請
    求檢察官聲請定應執行刑，此有受刑人林意翔於110年8月17
    日所提出之「臺灣臺中地方檢察署刑法第50條第1項但書案
    件是否請求定應執行刑調查表」1紙附卷可稽，是檢察官聲
    請定其應執行之刑，經核與法律規定相符，爰依法定其應執
    行之刑。
四、次按數罪併罰之定應執行之刑，係出於刑罰經濟與責罰相當
    之考量，並非予以犯罪行為人或受刑人不當之利益，為一種
    特別的量刑過程，相較於刑法第57條所定科刑時應審酌之事
    項係對一般犯罪行為之裁量，定應執行刑之宣告，乃對犯罪
    行為人本身及所犯各罪之總檢視，除應考量行為人所犯數罪
    反應出之人格特性，並應權衡審酌行為人之責任與整體刑法
    目的，包含各別刑罰規範之目的、輕重罪間體系之平衡、整
    體犯罪非難評價、各行為彼此間之偶發性、與被告前科之關
    聯性、各行為所侵害法益之專屬性或同一性、數罪對法益侵
    害之加重效應、罪數所反映之被告人格特性與犯罪傾向、社
    會對特定犯罪例如一再殺人或販毒行為處罰之期待等因素，
    在量刑權之法律拘束性原則下，依刑法第51條第5 款之規定
    ，採限制加重原則，以宣告各刑中之最長期為下限，各刑合
    併之刑期為上限，但最長不得逾30年，資為量刑自由裁量權
    之外部界限，並應受法秩序理念規範之比例原則、平等原則
    、責罰相當原則、重複評價禁止原則等自由裁量權之內部抽
    象價值要求界限之支配，使以輕重得宜，罰當其責，俾符合
    法律授與裁量權之目的，以區別數罪併罰與單純數罪之不同
    ，兼顧刑罰衡平原則（最高法院96年度台上字第7583號、10
    0 年度台上字第21號判決意旨參照）。再者，法院於酌定執
    行刑時，不得違反刑法第51條之規定，並應體察法律規範之
    目的，謹守法律內部性界限，以達刑罰經濟及恤刑之目的。
    法院依刑法第51條第5 款定執行刑者，宜注意刑罰邊際效應
    隨刑期而遞減及行為人所生痛苦程度隨刑期而遞增之情形，
    並考量行為人復歸社會之可能性，妥適定執行刑。執行刑之
    酌定，並宜綜合考量行為人之人格及各罪間之關係；審酌各
    罪間之關係時，宜綜合考量數罪侵害法益之異同、對侵害法
    益之加重效應及時間、空間之密接程度，各罪間之獨立程度
    較高者，法院宜酌定較高之執行刑，但仍宜注意維持輕重罪
    間刑罰體系之平衡。
五、本院審酌受刑人所犯如附表所示之罪，就附表編號1 、3 ，
    均為侵害財產法益之犯罪，惟所侵害者係不同被害人之財產
    法益，乃係各自獨立之犯罪，另附表編號2 與上開各罪分屬
    不同類型且各自獨立之犯罪，侵害法益亦不相同，是以所定
    之執行刑自不宜從輕，為維持受刑人之責任與刑罰體系之平
    衡，並斟酌本件對全體犯罪應予之整體非難評價程度，暨前
    述各罪定應執行刑之外部界限（各宣告刑中刑期最長之有期
    徒刑1年3月以上，各刑合併之刑期即有期徒刑2年以下）等
    一切情狀為整體評價，復參酌受刑人對本件定應執行刑表示
    無意見等情，有本院詢問受刑人定應執行刑詢問意見表1紙
    在卷可憑，爰依法定其應執行之刑如主文所示。
六、末按數罪併罰中之一罪，依刑法規定得易科罰金者，若因與
    不得易科之他罪併合處罰結果而不得易科罰金時，原可易科
    部分所處之刑，自亦無庸為易科折算標準之記載（司法院釋
    字第144號、679號解釋意旨參照）。本案受刑人所犯如附表
    所示各罪，分屬得易科罰金之罪與不得易科罰金之罪，但因
    合併處罰之結果，本院於定其應執行之刑時，自無庸為易科
    罰金折算標準之記載，附此敘明。
七、依刑事訴訟法第477條第1項，刑法第53條、第51條第5款、
    第50條第2項，裁定如主文。
中　　華　　民　　國　　110 　年　　10　　月　　 29 　日
                  刑事第八庭  法  官  江文玉
上正本證明與原本無異。
如不服本裁定，應於送達後五日內，向本院提出抗告狀。
                              書記官  黃珮華
中　　華　　民　　國　　110 　年　　10　　月　　 29 　日
附表：
編號        1       2       3 罪名  搶奪 肇事逃逸 竊盜   宣告刑  有期徒刑6月 有期徒刑1年3月 有期徒刑3月  犯罪日期  108年12月28 日 109年2月11 日 102年12月30日 偵查（自訴）機關年度案號  臺灣臺中地方檢察署109年度偵字第2787號 臺灣臺中地方檢察署109年度偵字第10466號 臺灣臺中地方檢察署109年度偵字第21259號 最後事實審 法    院 臺灣臺中地方法院 臺灣臺中地方法院 臺灣臺中地方法院  案    號 109 年度訴字第360 號（本院110 年度撤緩字第68號裁定撤銷緩刑） 109 年度交訴字第250號 109 年度易字第2777號  判決日期 109 年4 月30日 110 年2 月24日 110 年4 月21日 確定判決 法    院 臺灣臺中地方法院 臺灣臺中地方法院 臺灣臺中地方法院  案    號 109 年度訴字第360 號（本院110 年度撤緩字第68號裁定撤銷緩刑） 109 年度交訴字第250號 109 年度易字第277號  確定日期 109 年6 月15日 110 年3 月30日 110 年7 月6日 是否得易科罰金或易服社會勞動  得聲請易科罰金、得聲請社會勞動 不得聲請易科罰金、不得聲請社會勞動 得聲請易科罰金、得聲請社會勞動    備註  臺中地檢署109 年度執緩字第602號 臺中地檢署110 年度執字第4915號 臺中地檢署110 年度執字第9544號